臺灣板橋地方法院刑事判決　　　　　　　96年度訴緝字第19號
公　訴　人　臺灣板橋地方法院檢察署檢察官
被　　　告　甲○○
選任辯護人　舒建中　律師
上列被告因違反毒品危害防制條例案件，經檢察官提起公訴（94
年度核退偵字第1131號），本院判決如下：
    主  文
甲○○意圖販賣而持有第二級毒品，處有期徒刑陸年，扣案第二
級毒品安非他命貳拾包（各淨重如附表所示）均沒收銷燬之。又
被訴販賣第一級毒品部分無罪。
    事  實
一、甲○○（綽號「唐琳」）與鄧文清係男女朋友關係，並同居
    在台北縣三峽鎮○○路18號9 樓之2 內，其明知鄧文清前於
    民國（下同）94年7 月上旬間某日，向年籍不詳綽「阿猴」
    者所購入之第二級毒品甲基安非他命（下稱甲基安非他命）
    20包，均藏放在其等上址房間書桌之抽屜內，竟在鄧文清於
    94年7 月11日21時許，因另涉毒品危害防制條例案件，在丙
    ○○台北縣三峽鎮○○路○ 段138 巷20號住處內遭警逮捕後
    ，甲○○即自翌（12）日起，基於販賣上開甲基安非他命之
    意圖，而持有上開甲基安非他命20包（各淨重如附表所示）
    。嗣於94年8 月3 日19時許，經警在上址內查獲上開甲基安
    非他命20包（各淨重如附表所示）、分裝勺管3 支、電子磅
    秤乙台、分裝袋55只、海洛因2 包（總淨重0.45公克）、海
    洛因殘渣袋6 只及注射針管乙支。
二、案經台北市政府警察局報請臺灣桃園地方法院檢察署檢察官
    偵查起訴。
    理  由
壹、有罪部分（即意圖販賣而持有甲基安非他命之部分）：
一、訊據被告甲○○矢口否認上開犯行，辯稱：伊並並無販賣上
    開甲基安非他命20包之意圖，上開甲基安非他命20包均係鄧
    文清遭警查獲前留下的，伊事後僅係幫鄧文清接電話而已，
    並無販賣上開甲基安非他命之意圖云云。經查：被告於95年
    8 月3 日19時許，經警持搜索票前往其上址住處內扣得上開
    甲基安非他命20包（各淨重如附表所示）、分裝勺管3 支、
    電子磅秤乙台、分裝袋55只及海洛因2 包（總淨重0.45公克
    ）、海洛因殘渣袋6 只及注射針管乙支，且扣案之上開甲基
    安非他命20包，經本院送請法務部調查局鑑定之結果，均確
    係含有甲基安非他命成份，並分別淨重如附表所示之重量等
    情，業據被告於本院審理時供承屬實，並有本院94年度聲搜
    字第2252號搜索票、被告所簽立之自願受搜索同意書、台北
    市政府警察局刑事警察大隊94年8 月3 日之搜索、扣押筆錄
    、扣押物品目錄表及法務部調查局95年5 月17日調科壹字第
    09500223850 號鑑定書各乙份，在卷可稽，足堪認定。雖被
    告辯稱上開甲基安非他命20包均係其男友鄧文清所有留下的
    ，其僅在鄧文清遭警逮捕後，曾幫鄧文清接過電話而已，並
    無意圖販賣而持有上開甲基安非他命20包之意圖云云；辯護
    人另以94年度核退偵字第1131號卷內所附通訊監察譯文乙份
    ，因未見通訊監察書在卷，認無證據能力云云。惟查：
  (一)公訴人於本院96年4 月19日審判期日時，當庭補正上開94年
    度核退偵字第1131號卷內所附通訊監察譯文之94年6 月21日
    ，監察期間自94年6 月21日10時起至同年7 月20日10時止之
    94年乙○榮揚聲監字第000623號通訊監察書（稿）乙紙，在
    卷可稽，足認上開通訊監察譯文應係經合法之程序取得，自
    有證據能力，合先敘明。
  (二)被告於上開時地遭警搜索扣得上開甲基安非他命20包之場所
    ，不僅係其本人與鄧文清2 人當時一同居住之處所，且被告
    於本院審理時亦供稱：「（你在警察局時說這些安非他命是
    壹個叫阿猴的人拿給你的，是否正確？）不是，這是鄧文清
    留下來的，這是鄧文清在還沒有出事之前向阿猴買的」、「
    （何時向阿猴買的？）不知道，是鄧文清向阿猴買的」、「
    （你說是鄧文清留下來的，他何時地交給你的？）鄧文清當
    時都住在我家，他不是交給我，他是留在我家裡我房間書桌
    的抽屜裡面」、「（你有無看到鄧文清把安非他命放在該處
    ？）有」、「（電子秤、分裝袋放在何處？）與20包安非他
    命放在同一個抽屜裡面，沒有放在同一個塑膠袋裡面」等語
    （見本院卷96年4 月19日審判筆錄第18、19頁）明確，足認
    上開甲基安非他命20包在鄧文清於94年7 月11日因案遭警逮
    捕後，顯已移入至於被告實力支配之下，至為顯然。
  (三)又被告於鄧文清遭警逮捕後之翌（12）日起，即先後為鄧文
    清接聽鄧文清在遭警逮捕前所使用之0000000000、00000000
    00號2 支行動電話門號乙情，亦據被告於本院審理時所供承
    屬實，並核與證人鄧文清於偵查中證稱：「0000000000、00
    00000000是我的手機，我借唐琳（即被告）使用，我於94.7
    . 12入所之後，我的手機都是由唐琳在使用」等語（見94年
    度核退偵字第1131號卷第100 頁）相符，且被告（以下行動
    電話通話中之代號：A ，對方之代號：B） 自鄧文清上開遭
    警逮捕後，並先後於：94年7 月12日17時13分56秒起與鄧
    文清之叔公間之對話「.... 。A：你要處理硬的。B ：阿我
    是看他。A ：要明天，我等一下要去找他大ㄟ，電話不方便
    講。B ：好。A ：他有交代。.... 」 、94年7 月13日11
    時20分54秒起與年籍不詳綽號「阿雄」者間之對話「B ：文
    清在嗎我叫阿雄。A ：他不在什麼事，有什麼事跟我講一樣
    。B ：我需要東西。.... 。A：不一定，大概要多少？B ：
    二張」、94年7 月13日18時31分58秒起與年籍不詳綽號「
    阿泰」者間之對話「.... 。B：給我處理一克好嗎？A ：但
    我現在中和，等我回三峽打給你。.... 」 、94年7 月15
    日7 時34分6 秒起與年籍不詳綽號「阿文」間之對話「B ：
    文清。A ：那裡找。B ：阿文。A ：有什麼事跟我講。B ：
    你跟他說橫溪阿文，有硬的嗎？A ：你要處理多少？....
    。B ：你他老婆嗎？A ：是。B ：我剩五百元。A ：五百不
    好處理。.... 」 、94年7 月15日12時43分6 秒起與年籍
    不詳綽號「阿批」間之對話「B ：文清在嗎？A ：你誰要找
    。B ：阿批。A ：什麼事跟我講。B ：你是誰？A ：我他逗
    陣。B ：告訴他說我要一樣就知道。A ：一樣是怎樣，因他
    住院開刀。B ：哦。A ：你跟我講。B ：一克。.... 」 、
    94年7 月15日23時44分43秒起與年籍不詳綽號「拱蛋」間
    之對話「.... 。A：你要處理嗎？B ：你在亞東。A ：沒差
    ，你要用我可以處理。.... 」 、94年7 月16日零時51分
    17秒起與「拱蛋」間之對話「.... 。B：你要如何處理？A
    ：可以，在大觀路而已。.... 」 、94年7 月17日9 時16
    分3 秒起與年籍不詳綽號「阿敏」間之對話「B ：借問這是
    文清那？A ：是。B ：文清在那？A ：住院，你什麼事跟我
    講一樣。B ：我問半兩男的、硬的多少？A ：之前你有跟他
    拿過嗎？B ：有啦，我就是阿敏姊。A ：都一樣，半個萬五
    。B ：東西是好的嗎？A ：這次漂亮又強。B ：好。」、
    於94年7 月17日9 時21分2 秒起與年籍不詳綽號「阿派」間
    之對話「B ：文清在嗎？A ：誰要找？B ：我他朋友。A ：
    你娘，阿派就阿派什麼朋友，他住院，要處理嗎？.... 」
    及94年7 月17日16時47分26秒起與「許明宗」弟之某年籍
    不詳友人間之對話「B ：找文清。A ：他住院，你誰找他？
    B ：我大園許明宗（譯音）他弟朋友。A ：有什麼事跟我講
    也一樣。B ：我要向他拿東西。A ：要多少？....B ：拿五
    張。.... 」 及94年7 月18日23時3 分32秒起與年籍不詳
    綽號「清山」間之對話「B ：我找文清。A ：你誰找？B ：
    我清山。.... 。A：你要處理，要處理那種？B ：硬的。A
    ：多少？B ：二。.... 」 等語綦詳，此有上開0000000000
    、0000000000號2 支行動電話門號自94年7 月12日起至同年
    月18日止之通訊監察譯文乙份，在卷可稽，亦核與被告於本
    院審理時供稱：「（『軟的』、『硬的』是指什麼？）『軟
    的』是指海洛因，『硬的』是指安非他命」、「『男的』、
    『女的』是指什麼？）『男的』是指安非他命，『女的』是
    指海洛因」、「（你是否認識文清叔公？）認識」、「（你
    是否向文清叔公拿海洛因？）是，但文清叔公當時是打電話
    問我鄧文清被警察抓的事情」、「（你是否認識文清老大？
    ）我有聽鄧文清講過，我有通過電話，但是不熟，因為鄧文
    清被抓之後，他的電話都放在我這裡，我都有幫他接電話」
    、「（你們說二張、五張是否是指二包、五包，還是二千、
    五千？）不一定，看對方如何講我就怎麼回答，通常二張是
    指二仟元」、「（阿雄曾經打電話到你的手機向你要二張，
    是指什麼？）我跟阿雄沒有見過面，這已經是1 、2 年前的
    事情，我忘記了」、「（阿泰在同一天有打電話給你一樣要
    找文清，你問他你那底要找，他說他是阿泰，他跟你講要處
    理一克是處理什麼東西？）是指安非他命，但他要找文清，
    文清不在，我有跟他說我要打電話給他，但是後來我沒有打
    電話給他」、「（是否認識阿文？）認識，但有好幾個阿文
    」、「（阿文在94年7 月15日7 點34分有無打電話給你？）
    有，是他打給我的」、「（橫溪的阿文問你有沒有硬的，你
    問他要處理多少，他說剩500 元，你說500 元不好處理，是
    什麼意思？）硬的就是安非他命，他說他要出500 元，要我
    幫他去買安非他命，他沒有說要向我買。我說500 元不好處
    理的意思是指500 元我沒有辦法向別人買，.... 」 、「（
    拱蛋你是否認識？）認識」、「（是否認識阿敏？）認識」
    、「（你在94年7 月17日阿敏問你是否是文清這裡，你說是
    ，有什麼事情跟我講一樣，他問半兩硬的多少，你說你以前
    有跟文清拿過嗎？他說我就是阿敏姐，你說都一樣半個萬五
    ，他說東西是好的嗎？你說這是漂亮又強，他說好，這是何
    意？）半兩硬的就是半兩安非他命，他是打電話來問問看價
    錢而已，一樣半個萬五就是與外面市價一樣，半個就是半兩
    的意思，要壹萬五千元，東西漂亮又強就是東西很好，但是
    後來沒有成交」、「（許明宗於94年7 月17日跟你拿五張是
    什麼意思？）我忘記了，我與許明宗不熟」、「（你是否還
    問他大園在那裡，你還說等一下再告訴你？）我忘記了，我
    跟他不熟，所以沒有交易」、「（有無跟他在94年7 月18
    日晚上11時約在三峽鎮？）清山打電話給我要硬的就是安非
    他命，我們在電話裡面有約在三峽碰面，但是後來我沒有赴
    約，因為我不敢出面」、「（清山說貳是否是指二千元？）
    應該是」等語，均相符合，是被告於其男友鄧文清於94年7
    月11日晚上遭警逮捕後，即自翌（12）日起，不僅多次向「
    阿雄」、「阿文」、「阿批」、「阿敏」、「許明宗」弟之
    友人等人聲稱「有什麼事跟我講一樣」等語，且其等上開多
    次對話內容中，亦均有提及「硬的（或男的）」即（甲基）
    安非他命及「一克」、「五百元」、「半個（即半兩）」、
    「二（即二千元）」、「五張（即五千元）」等悠關交易毒
    品重量或價格之常見暗語，是被告於上開時地之行動電話對
    話中分別向鄧文清之叔公、「阿雄」、「阿泰」、「阿文」
    、「阿批」、「拱蛋」、「阿敏」、「阿派」、「許明宗」
    弟之友人及「清山」等人提到「處理」乙詞，應即係指「買
    賣（交易）」之意思，至為灼然。
  (四)被告於其男友於94年7 月11日21時許遭警逮捕後，既在實力
    上已有支配掌控扣案之上開甲基安非他命計20包之事實，復
    先後於上開時間之行動電話對話中，分別向鄧文清之叔公、
    「阿雄」、「阿泰」、「阿文」、「阿批」、「拱蛋」、「
    阿敏」、「阿派」、「許明宗」弟之友人及「清山」等人提
    到買賣（交易）硬的（男的）即安非他命之「處理」乙詞，
    有如上述，而扣案之上開甲基安非他命計20包，經本院送請
    法務部調查局鑑定之結果，其中毛重（即含空包裝重，一般
    交易毒品之重量均為毛重）接近0.5 公克者計有編號1 、2
    、6 、7 、8 、10、11、13、15共9 包，毛重接近1 公克者
    計有編號3 、4 、9 、12、14、16、17、18、19、20共10包
    及毛重接近1.5 公克之編號5 乙包（以上合計20包），亦多
    為方便日後賣出而事先平均分配重量、分裝完畢而持有之情
    節一致，復有扣案之一般常見用以分裝毒品使用之上開分裝
    勺管3 支、電子磅秤乙台及分裝袋55只，在卷可憑，則被告
    自94年7 月12日起，顯有販賣（甲基）安非他命，藉以牟利
    之意圖，而持有上開扣案甲基安非他命計20包之犯行，應堪
    認定。雖被告辯稱上開甲基安非他命20包均係其男友鄧文清
    所有留下的，其僅在鄧文清遭警逮捕後，曾幫鄧文清接過電
    話而已，並無意圖販賣而持有上開甲基安非他命20包之意圖
    云云，揆諸上述，顯係事後卸責之詞，不足採信。被告意圖
    販賣而持有上開甲基安非他命20包之犯行，已臻明確，應予
    依法論科。
二、核被告所為，係犯毒品危害防制條例第5 條第2 項之意圖販
    賣而持有第二級毒品罪。公訴人以被告先後於94年7 月12日
    、15日、17日、25日及28日，分別以1000元之價格，販賣安
    非他命各乙包予丙○○、「喜美」及「密斯羅」等人施用，
    因認被告係犯毒品危害防制條例第4 條第2 項之販賣第二級
    毒品罪嫌云云，惟有關被告販賣安非他命予丙○○施用乙節
    ，不僅業據被告於本院審理時堅決否認在卷，且證人丙○○
    於警詢及偵查中證稱其曾於94年7 月12日左右，在台北縣三
    峽鎮○○路介壽國小附近向被告購買1000元之安非他命云云
    ，惟不僅核與其本人於本院審理時證稱94年7 月12、15日曾
    先後2 次向被告購入安非他命施用云云不符，亦核與被告於
    警詢中供稱其曾於94年7 月15日19時許，賣過安非他命予丙
    ○○施用乙節云云及其於本院審理時堅決否認曾先後2 次於
    94年7 月12、15日賣出安非他命予丙○○施用等語，均不相
    符，且揆諸上開通訊監察譯文中，除被告確曾於94年7 月12
    日21時49分39秒起曾打電話予丙○○，並對話「A ：方ㄟ你
    回來家裡嗎？B ：你誰？唐琳哦？，我在家，在橫溪你知道
    嘛。A ：我過去找你。」等語，不僅未談及有關交易（即「
    處理」）安非他命等語，至於94年7 月15日，則更查無被告
    與丙○○間之通訊監察譯文可憑，且被告於本院審理時辯稱
    ：「.... ，94 年7 月11日證人與鄧文清出事情，94年7 月
    12 日 證人剛交保回來，鄧文清被收押，我打電話給證人就
    是要問他交保的事情，後來我就過去證人家裡找他，....
    」等語（見本院卷96年4 月19日審判筆錄第11頁），亦未超
    出被告與鄧文清間係屬同居男女朋友親密關係之正常作為，
    是僅憑丙○○上開單一先後指述不一之詞，自尚不足為不利
    被告認定之依據；另公訴人所起訴上開其餘販賣安非他命予
    「喜美」、「密斯羅」施用云云，其交易之對象均係年籍不
    詳僅有綽號，無法傳喚到庭詰問之人，更無相關明確提及交
    易安非他命重量、價錢等之通訊監察譯文可憑，而僅憑被告
    個人先後供述不一之警詢中所述云云，自亦不足為不利被告
    認定之憑據，是公訴人就被告此部分之起訴法條，揆諸上述
    ，容有誤會，此外，復查無有關被告確曾於上開時地賣出安
    非他命既遂之其他積極事證可考，應依刑事訴訟法第300 條
    之規定，變更公訴人此部分起訴所引應適用之法條，合先敘
    明。爰審酌被告前曾因施用毒品，經本院判處有期徒刑8 月
    、4 月，並定其應執行有期徒刑11月確定（現在執行中，非
    累犯），竟仍不知悛悔，明知上開安非他命20包均係其男友
    鄧文清所有，竟仍意圖販賣而自94年7 月12日起持有之，已
    嚴重損及社會之安全及被告犯罪後之態度等一切情狀，量處
    如主文所示之刑，以資儆懲。
三、扣案之上開甲基安非他命20包（各淨重如附表所示），均屬
    第二級毒品，業據法務部調查局鑑定明確，有如上述，應依
    毒品危害防制條例第18條第1 項前段之規定，均宣告沒收銷
    燬之。至於扣案之上開分裝勺管3 支、電子磅秤乙台及分裝
    袋55只，雖均為被告供上開犯罪所用之物，惟因均非屬被告
    所有之物，自不得對之宣告沒收，附此敘明。
貳、無罪部分（即販賣海洛因之部分）：
一、本件公訴意旨另以：被告於94年7 月20日21時許，在台灣地
    區某不詳地點，以新台幣（下同）1000之價格，販賣第一級
    毒品海洛因些許予年籍不詳綽號「阿志」施用，因認被告另
    涉有毒品危害防制條例第4 條第1 項之販賣第一級毒品罪嫌
    云云。
二、按「犯罪事實應依證據認定之，無證據不得認定犯罪事實」
    ，刑事訴訟法第154 條第2 項定有明文。
三、訊據被告堅決否認此部分犯行，辯稱：伊未曾於上開時地，
    以1000元之價格，販賣海洛因些許予「阿志」施用，亦不認
    識「阿志」其人等語。經查：公訴人認被告另涉有上開販賣
    海洛因予「阿志」施用乙次云云，無非僅以被告個人於警詢
    中所述之詞，為其僅有之論據，公訴人此部分所訴，不僅業
    據被告於本院審理時堅決否認在卷，且「阿志」其人亦係年
    籍不詳僅有綽號，無法傳喚到庭詰問之人，復無相關明確提
    及上開交易海洛因重量、價錢等之通訊監察譯文可憑，是僅
    憑被告個人先後供述不一之警詢中所述云云，自不足為不利
    被告認定之憑據，至為顯然。雖被告於上開時地遭警查獲時
    ，確有扣得上開海洛因2 包（總淨重0.45公克）、海洛因殘
    渣袋6 只及注射針管乙支，惟因被告於遭查獲當時，確曾有
    施用海洛因之惡習，並經本院判處有期徒刑8 月確定在案（
    現在執行中），此有被告之臺灣高等法院被告前案紀錄表乙
    份可佐，且被告於上開時地遭警查獲之海洛因，不僅數量只
    有2 小包而已，重量亦僅有0.45公克，並有經施用過剩餘之
    上開海洛因殘渣袋6 只及一般供作施用海洛因用之上開注射
    針管乙支在卷，是僅憑扣案之上開海洛因2 包（總淨重0.45
    公克）、海洛因殘渣袋6 只及注射針管乙支，自亦不足為認
    定被告確有販賣海洛因予「阿志」施用之事實，至為灼然。
    此外，復查無其他任何積極事證足資證明被告確有公訴人所
    指此部分之犯行，自屬不能證明被告此部分之犯罪，應依刑
    事訴訟法第301 條第1 項之規定，就被告此部分犯行，另諭
    知無罪之判決。
據上論斷，應依刑事訴訟法第299 條第1 項前段、第300 條、第
301 條第1 項，毒品危害防制條例第5 條第2 項、第18條第1 項
前段，判決如主文。
本案經檢察官丁○○到庭執行職務。
中　　華　　民　　國　　96　　年　　5 　　月　　23　　日
                刑事第十三庭  審判長法　官  戴嘉清
                                    法  官  陳信旗
                                    法  官  林晏鵬
以上正本證明與原本無異
如不服本判決應於送達後10日內向本院提出上訴狀
                                    書記官　陳映孜
中　　華　　民　　國　　96　　年　　5 　　月　　23　　日
附錄法條：毒品危害防制條例第5條
毒品危害防制條例第5條
意圖販賣而持有第一級毒品者，處無期徒刑或 10 年以上有期徒
刑，得併科新臺幣 7 百萬元以下罰金。
意圖販賣而持有第二級毒品者，處 5 年以上有期徒刑，得併科新
臺幣 5 百萬元以下罰金。
意圖販賣而持有第三級毒品者，處 3 年以上 10 年以下有期徒刑
，得併科新臺幣 3 百萬元以下罰金。
意圖販賣而持有第四級毒品或專供製造、施用毒品之器具者，處
 1年以上7年以下有期徒刑，得併科新臺幣1百萬元以下罰金。
